【裁判字號】    92,訴,4670
【裁判日期】    921103
【裁判案由】    債務人異議之訴
【裁判全文】
臺灣臺北地方法院民事判決                        九十二年度訴字第四六七０號
    原      告  乙○○
    被      告  丙○○○
    訴訟代理人  甲○○
當事人間債務人異議之訴事件，本院於九十二年十月二十二日言詞辯論終結，判決如
下：
    主  文
本院九十二年度執字第二七八六五號給付票款強制執行事件之強制執行程序應予撤銷
。
訴訟費用由被告負擔。
    事  實
甲、原告方面：
一、聲明：本院九十二年度執字第二七八六五號給付票款強制執行事件之強制執行程
    序應予撤銷。
二、陳述：本院九十二年度執字第二七八六五號給付票款強制執行事件，所憑執行名
    義係本院八十六年北簡字第六六六號民事確定判決，徵諸上開判決係被告本於票
    據法行使追索權所獲民事勝訴判決，且於民國八十六年七月三日確定。然依票據
    法第二十二條第一項及民法第一百三十七條規定，本件被告之票據追索權時效，
    已因本院八十六年北簡字第六六六號民事判決於八十六年七月三日確定時重行起
    算，且重行起算之時效期間為五年。然查被告取得執行名義後，不僅未曾向原告
    追索，甚至遲於九十二年八月十二日始向本院聲請給付票款強制執行，是其請求
    權顯已罹於五年時效，原一強制執行法第十四條第一項提起本件訴訟。
三、證據：提出本院八十六年北簡字第六六六號民事判決影本一份、民事判決確定證
    明書影本一份及強制執行聲請狀影本一份為證。
乙、被告方面：
一、聲明：駁回原告之訴。
二、陳述：九十年十二月及九十一年四、五月份曾直接到訴外人郁福山住所向其催討
    債務。
丙、本院依職權調閱本院九十二年度執字第二七八六五號民事執行卷宗。
    理  由
一、原告主張被告持有本院八十六年北簡字第六六六號給付票款之民事確定判決，聲
    請本院以九十二年度執字第二七八六五號給付票款事件強制執行，然系爭本票已
    罹於時效，爰請求撤銷本件強制執行程序等語。被告則以其於九十年十二月及九
    十一年四、五月份曾直接到訴外人郁福山住所向其催討債務等語置辯。
二、原告於八十六年間向訴外人郁福山請求給付票款，經本院台北簡易庭以八十六年
    度北簡字第六六六號判決訴外人郁福山應給付原告五十九萬元，及自八十五年三
    月一日起至清償日止，年息百分之六計算之利息，並於八十六年七月三日確定，
    嗣訴外人郁福山於九十二年三月十八日死亡，被告係其繼承人，原告乃持上揭本
    院台北簡易庭八十六年度北簡字第六六六號判決，向本院聲請九十二年度執字第
    二七八六五號給付票款強制執行等情，業據原告提出本院台北簡易庭八十六年北
    簡字第六六六號民事判決影本一份、民事判決確定證明書影本一份及強制執行聲
    請狀影本一份為證，並經本院依職權調取本院九十二年度執字第二七八六五號執
    行卷宗核閱無訛，堪信為真實。
三、按執行名義成立後，如有消滅或妨礙債權人請求之事由發生，債務人得於強制執
    行程序終結前，向執行法院對債權人提起異議之訴，強制執行法第十四條第一項
    定有明文。次按票據上之權利，對匯票承兌人及本票發票人，自到期日起算，見
    票即付之本票，自發票日起算，三年間不行使，因時效而消滅，票據法第二十二
    條第一項前段亦有明文。再按因起訴而中斷之時效，自受確定判決時，重行起算
    ，又經確定判決所確定之請求權，其原有消滅時效期間不滿五年者，因中斷而重
    行起算之時效期間為五年，民法第一百三十七條第二項、第三項有明文之規定。
    經查，系爭本票之到期日為八十一年四月三十日，此為兩造所不爭執，而原告向
    訴外人郁福山請求給付票款，揆諸前揭規定，時效因中斷而自判決確定時即八十
    六年七月三日起重行起算五年，故系爭本票之票款請求權之時效期間應於九十一
    年七月二日屆滿。被告雖辯稱其於九十年十二月及九十一年四、五月份曾直接到
    訴外人郁福山住所向其催討債務等語，惟其並未於六個月內起訴，是並不生中斷
    時效之效力，而本件被告迄至九十二年八月十二日始向本院聲請強制執行，其票
    款請求權依法已罹於時效，原告以此為由，提起債務人異議之訴，即屬有據。
四、從而，原告提起債務人異議之訴，請求本院九十二年度執字第二七八六五給付票
    款強制執行事件之繈制執行程序應予撤銷，為有理由，應予准許。
五、據上論結，原告之訴為有理由，依民事訴訟法第七十八條，判決如主文。
中      華      民      國    九十二    年      十一    月    三      日
                    民事第六庭  法  官    郭美杏
正本係照原本作成
如對本判決上訴，須於判決送達後廿日內向本院提出上訴狀
中      華      民      國    九十二    年      十一    月    三      日
                                          書記官    陳如庭


司法院資訊處製作；財團法人民間司法改革基金會備份。
